【裁判字號】    99,訴,867
【裁判日期】    991130
【裁判案由】    違反毒品危害防制條例
【裁判全文】
臺灣嘉義地方法院刑事判決               99年度訴字第867號
公  訴  人  臺灣嘉義地方法院檢察署檢察官
被      告  陳家豪
上列被告因違反毒品危害防制條例案件，經檢察官提起公訴（99
年度毒偵字第1637、1758號），因被告於本院準備程序中就被訴
事實為有罪之陳述，經本院合議庭裁定由受命法官獨任以簡式審
判程序審理判決如下：
    主  文
陳家豪施用第一級毒品，貳罪，均累犯，各處有期徒刑拾月；應
執行有期徒刑壹年壹月。
    犯 罪 事 實
一、陳家豪前因施用毒品案件，經本院裁定送觀察、勒戒後，認
    有繼續施用毒品之傾向，經本院裁定令入戒治處所執行強制
    戒治，於民國94年6月3日執行完畢釋放，並由台灣嘉義地方
    法院檢察署檢察官於同日以94年度戒毒偵字第56號為不起訴
    處分確定。又因偽造貨幣及違反毒品防制條例等案件，經本
    院96年度訴字第85號分別判處有期徒刑1年2月及有期徒刑7
    月，經減刑後定應執行有期徒刑9月15日確定，再因違反毒
    品危害防制條例案件，經本院96年度訴字第216號判處有期
    徒刑9月，經減刑為有期徒刑4月15日確定；復因違反毒品危
    害防制條例及竊盜案件經本院96年度訴字261號及96年易字
    第239號分別判處有期徒刑10月及4月，經減刑後定應執行有
    期徒刑6月15日確定；再因違反毒品危害防制條例案件經台
    灣雲林地方法院以96年度訴字第774號判決處有期徒刑11月2
    罪，經減刑後定應執行有期徒刑10月確定；另因竊盜案件經
    本院96年度朴簡字第267號判處有期徒刑4月2罪，經減刑後
    定應執行有期徒刑3月確定，於96年4月12日入監接續執行，
    在98年7月14日假釋出監並付保護管束，而於98年12月6日假
    釋期滿視為執行完畢。詎陳家豪仍未戒斷毒癮，復分別基於
    施用第一級毒品海洛因之犯意，於（一）99年8月19日19時
    25分為警採尿前回溯24小時內之某時，在嘉義縣水上鄉南和
    村某工廠，以將第一級毒品海洛因摻入香菸內吸食煙霧之方
    式，施用第一級毒品海洛因1次；（二）99年9月22日10時40
    分為警採尿前回溯24小時內之某時，在嘉義縣太保市新埤里
    6鄰新埤241-15號之住處，同樣將第一級毒品海洛因摻入香
    菸內吸食煙霧之方式，再度施用第一級毒品海洛因1次。嗣
    分別於99年8月19日、99年9月22日經採尿送驗，結果呈可待
    因及嗎啡陽性反應，而查獲上情。
二、案經嘉義縣警察局及嘉義縣警察局水上分局報請臺灣嘉義地
    方法院檢察署檢察官偵查起訴。
    理  由
一、本件被告所涉犯者為毒品危害防制條例第10條第1項之罪，
    非死刑、無期徒刑、最輕本刑為3年以上有期徒刑之罪或高
    等法院管轄第一審案件。本院行準備程序時，被告就被訴事
    實為有罪之陳述，經告知簡式審判程序之旨，並聽取檢察官
    及被告之意見後，本院爰依刑事訴訟法第273條之1第1項裁
    定由受命法官獨任進行簡式審判程序。故本件簡式審判程序
    之證據調查，依刑事訴訟法第273條之2之規定，不受同法第
    159條第1項、第161條之2、第161條之3、第163條之1及第16
    4條至第170條規定之限制，合先敘明。
二、上揭犯罪事實，業據被告於本院審理時坦承不諱，而被告於
    查獲該日經警採集尿液送驗結果，呈嗎啡、可待因陽性反應
    之事實，有台灣檢驗科技股份有限公司濫用藥物尿液檢驗報
    告( 報告編號：KH/2010/00000000、KH/2010/00000000) 、
    尿液代號與真實姓名對照表（代號：偵三A039、水A133），
    附卷可稽，是被告自白與事實相符，足堪採憑。被告施用毒
    品犯行事證明確，堪以認定。
三、查被告前因施用毒品案件，經本院裁定送觀察、勒戒後，認
    有繼續施用毒品之傾向，經本院裁定令入戒治處所執行強制
    戒治，於民國94年6月3日執行完畢釋放，並由台灣嘉義地方
    法院檢察署檢察官於同日以94年度戒毒偵字第56號為不起訴
    處分確定，復於96年度再因施用毒品，分別經本院96年度訴
    字第216號判決及96年度訴字第261號判決，各判處有期徒刑
    9月、10月確定，有台灣高等法院被告前案紀錄表可佐，其
    業於觀察、勒戒執行完畢釋放後5年內再犯施用毒品犯行，
    本件施用毒品犯行自應依毒品危害防制條例第23條第2項規
    定逕行追訴處罰。
四、核被告所為，係犯毒品危害防制條例第10條第1項之施用第
    一級毒品罪2罪。被告持有第一級毒品以施用，其持有之低
    度行為，應為施用之高度行為所吸收，不另論罪。被告所犯
    上開二罪，其犯意個別，行為互異，應予分論併罰。又被告
    有前揭之前科科刑及執行紀錄，有臺灣嘉義地方法院檢察署
    刑案資料查註紀錄表、全國施用毒品案件紀錄表、臺灣高等
    法院被告前案紀錄表各1份在卷可按，其受徒刑之執行完畢
    ，5年以內故意再犯有期徒刑以上之罪，為累犯，均應依刑
    法第47條第1項規定加重其刑。爰審酌被告曾因施用毒品而
    受觀察、勒戒後，猶未知警惕而再犯本案，足見其未徹底戒
    除施用毒品之惡習，惟念及施用毒品本質上係戕害自身健康
    之行為，尚未嚴重破壞社會秩序或侵害他人權益，且被告犯
    後坦承犯行、態度良好暨其犯罪之動機、目的、手段，及其
    自述：未婚、高中畢業、之前在工廠從事鋁梯工作、月薪約
    新台幣17280元，家中尚有母親、哥哥、大嫂等一切情狀，
    分別量處如主文所示之刑，並定其所應執行之刑。
據上論斷，應依刑事訴訟法第273條之1第1項、第299條第1項前
段，毒品危害防制條例第10條第1項，刑法第11條、第51條第5款
、第47條第1項，判決如主文。
本案經檢察官曹合一到庭執行職務
中    華    民    國    99    年    11    月    30    日
                  刑事第二庭    法  官  黃明展
以上正本證明與原本無異。
如不服本判決應於收受判決後10日內向本院提出上訴書狀，並應
敘述具體理由；其未敘述上訴理由者，應於上訴期間屆滿後20日
內向本院補提理由書（均須按他造當事人之人數附繕本）「切勿
逕送上級法院」。
中    華    民    國    99    年    11    月    30    日
                                書記官  張宇安
附錄本案論罪科刑法條全文：
毒品危害防制條例第10條
施用第一級毒品者，處 6 月以上 5 年以下有期徒刑。
施用第二級毒品者，處 3 年以下有期徒刑。

司法院資訊處製作；財團法人民間司法改革基金會備份。
